【裁判字號】    98,交抗,757
【裁判日期】    981109
【裁判案由】    聲明異議
【裁判全文】
臺灣高等法院高雄分院刑事裁定         98年度交抗字第757號
抗  告  人
即受處分人  甲○○
上列抗告人因聲明異議案件，不服臺灣屏東地方法院中華民國98
年9 月2 日裁定（98年度交聲字第195 號），提起抗告，本院裁
定如下：
    主  文
抗告駁回。
    理  由
一、本件抗告意旨略以：抗告人並無違規超速行為，違規當時，
    抗告人所有車輛係由抗告人之子邱富正所駕駛，惟抗告人之
    車輛車齡已8 、9 年，時速不可能達143 公里，邱富正無違
    規超速，原裁定既認定抗告人無違規之實，竟維持原處分關
    於吊扣牌照3 個月部分，影響抗告人之權利，顯有未當，為
    此提起抗告，請求撤銷原裁定，更為適當之裁定云云。
二、原處分以：受處分人甲○○所有車牌號碼9S-0795 號自用小
    客車，於民國98年1 月14日晚上9 時52分，在屏東縣高屏大
    橋南下路段，被警舉發有「行車速度，超過規定之最高時速
    60公里以上未滿80公里」及「駕駛人行車速度超過規定之最
    高時速60公里以上」等違規事實，爰依道路交通管理處罰條
    例第43條第1 項第2 款、第4 項前段、第63條第1 項第3 款
    、違反道路交通管理事件統一裁罰基準及處理細則第43條、
    第45條、第67條規定，裁處受處分人甲○○罰鍰新臺幣8,00
    0 元、吊扣汽車牌照3 個月並記違規點數3 點等情。
三、經查：
  (一)抗告人甲○○所有車牌號碼9S-0795 號自用小客車，於98年
    1 月14日晚上9 時52分，行經屏東縣高屏大橋南下路段時，
    有行車速度超過規定之最高時速60公里以上未滿80公里、駕
    駛人行車速度超過規定之最高時速60公里以上之違規行為，
    經警逕行舉發等情，有屏東縣政府警察局98年1 月14日屏警
    交字第VP0000000 號通知單、交通部公路總局屏東監理站違
    反道路交通管理事件裁決書1 件、舉發違反道路交通管理事
    件通知單在卷可佐。又前揭地點，由屏東縣政府警察局所架
    設之照相式雷達測速儀，業經經濟部標準檢驗局於97年12月
    22日檢定合格，有效期限至98年12月31日，此有合格證書1
    份附卷可稽，故該違規地點之照相式雷達測速儀準確度並無
    問題。抗告人否認其所有自小客車有違規超速行為，不足採
    信。抗告人所有自小客車確有超速違規之行為，事證已明，
    應可認定。抗告人另辯以：該車係由其子邱富正所駕駛等語
    ，經核與證人邱富正於原審證述之情節相符，抗告人此部分
    所辯堪予採信。
  (二)按道路交通管理處罰條例之處罰，受舉發違反道路交通管理
    事件之受處罰人，認為受舉發之違規行為應歸責他人者，應
    於舉發違反道路交通管理事件通知單應到案日期前，檢附相
    關證據及足資辯識、通知應歸責人之證明文件，向處罰機關
    告知應歸責人，處罰機關應即另行通知應歸責人到案依法處
    理。逾期未依規定辦理者，仍依本條例各該違反條款規定處
    罰，道路交通管理處罰條例第85條第1 項、違反道路交通管
    理事件統一裁罰基準及處理細則第36條分別載有明文。揆諸
    前揭條文，參以道路交通管理處罰條例之立法目的乃為加強
    道路交通管理、維護交通秩序、確保交通安全，其本質在維
    持行政上之秩序，達成國家維持交通秩序之行政目的，可知
    道路交通管理處罰條例所定裁罰，原則上應以違反行政上義
    務之人即應歸責人為處罰對象。故車輛所有人就其所受處罰
    申辦移轉歸責，已經對實際駕駛人之姓名、身份提出證據方
    法，原處分機關即應本諸行政權之積極主動性，進行查證，
    如認屬實應即依上開條文規定，對應受歸責人依法裁處。本
    件抗告人於原處分機關裁決前，已到案申訴歸責移轉，並經
    原審法院查明實際駕駛人為邱富正，準此，原處分機關就實
    際行為人邱富仁恝置不論，仍逕以抗告人為受處分對象而裁
    處罰鍰及記違規點數，非無可議。至於原處分關於吊扣牌照
    3 個月部分，係以汽車所有人為處罰對象，原處分機關裁處
    抗告人吊扣汽車牌照3 個月，並無不當。
  (三)綜上所述，原處分裁處抗告人罰鍰新臺幣8,000 元並記違規
    點數3 點部分，尚有未恰，原裁定撤銷此部分處分改諭知不
    罰，並無不合。又原處分關於吊扣汽車牌照3 個月部分，於
    法尚無違誤，原裁定駁回抗告人此部分異議，自屬有據。抗
    告意旨指摘原裁定不當，尚難酌採。
四、本件抗告，並無理由，應予駁回。
五、據上論結，應依道路交通案件處理辦法第26條，刑事訴訟法
    第412 條，裁定如主文。
中    華    民    國    98    年    11    月    9     日
                  刑事第九庭    審判長法  官  莊秋桃
                                      法  官  裕斗
                                      法  官  范惠瑩
以上正本證明與原本無異。
不得再抗告。
中    華    民    國    98    年    11    月    9     日
                                      書記官  戴育婷


司法院資訊處製作；財團法人民間司法改革基金會備份。
